臺灣高等法院刑事裁定
108年度上訴字第1688號
上  訴  人  
即  被  告  梁文祥



選任辯護人  曾宿明律師
上  訴  人  
即  被  告  梁文龍



選任辯護人  許博森律師
            陳羿蓁律師
上  訴  人  
即  被  告  洪義展


送達代收人  郭峻容
選任辯護人  王志超律師
            羅聖鈞律師
上列上訴人等即被告等因加重詐欺上訴案件，前經限制出境、出
海，本院裁定如下：
    主  文
梁文祥、梁文龍、洪義展均自民國一百一十一年十月十八日起延
長限制出境、出海至同年十二月十日止。       
    理  由
一、按「被告犯罪嫌疑重大，而有下列各款情形之一者，必要時
    檢察官或法官得逕行限制出境、出海。但所犯係最重本刑為
    拘役或專科罰金之案件，不得逕行限制之：一、無一定之住
    、居所者。二、有相當理由足認有逃亡之虞者。三、有相當
    理由足認有湮滅、偽造、變造證據或勾串共犯或證人之虞者
    」，而「審判中限制出境、出海每次不得逾8月，犯最重本
    刑為有期徒刑10年以下之罪者，累計不得逾5年；其餘之罪
    ，累計不得逾10年」；又「案件在第三審上訴中，而卷宗及
    證物已送交該法院者，前項處分、羈押、其他關於羈押事項
    及第93條之2至第93條之5關於限制出境、出海之處分，由第
    二審法院裁定之」，刑事訴訟法第93條之2第1項、第93條之
    3第2項後段、第121條第2項分別定有明文。
二、上訴人即被告梁文祥、梁文龍、洪義展因犯刑法第339之4  
    條第1項第2款之加重詐欺案件，前經臺灣桃園地方法院於10
    6年12月11日對被告3人限制出境、出海，嗣經該院以106年
    度訴字第1030號判決3人均犯刑法第339條之4第1項第2款3人
    以上共同詐欺罪各18罪(法定刑度1年以上7年以下有期徒刑)
    ，梁文祥、梁文龍、洪義展各處應執行刑有期徒刑10年、12
    年6月、12年4月，足認其等罪嫌重大，經原審判處前開罪刑
    刑度非輕，且均有出境印尼地區之紀錄，可預期其等逃匿以
    規避審判程序及刑罰之執行之可能性甚高，而有刑事訟訴訟
    第93條之2第1項第2款「相當理由足認有逃亡之虞」，有對
    其等逕行限制出境、出海之必要。復經本院裁定自109年2月
    18日起限制出境、出海8月，並分別於109年10月18日、110
    年6月18日、111年2月18日各再延長8月在案。
三、經本院審理後，認被告3人犯刑法第339條之4第1項第2款之
    加重詐欺罪事證明確，於110年12月16日以108年上訴字第16
    88號判決，就原判決撤銷改判，對被告3人分別判處合定應 
    執行刑各為有期徒刑3年6月、4年、4年，被告3人均不服提
    上訴，本院檢卷後案件併卷宗、證物於111年4月1日函送最
    高檢察署轉送最高法院，案件現在第三審上訴審理中(最高
    法院111年度台上字第2056號)，本院於111年2月18日並以 
    原限制出境出海之事由及必要性仍存在，依法裁定自111年2
    月18日起再延長限制出境出海 8月，茲因被告3人限制出境
    、出海之處分將於111年10月17日即將屆滿，本院審閱相關
    卷證，並依法給予被告3人及辯護人書狀陳述意見之機會後
    ，認為依檢察官起訴書及原審、本院判決所引卷證資料，自
    形式上觀察，被告3人所涉犯罪嫌疑仍屬重大，而其3人所犯
    加重詐欺罪，且分別經原審判處重刑，上訴後，仍經本院以
    108年度上訴字第1688號判決分別判處被告3人應執行有期徒
    刑3年6月、4年、4年，刑責非輕，犯罪嫌疑仍然重大，又經
    本審判處重刑，衡以趨吉避兇、脫免刑責、不甘受罰之基本
    人性，足認被告等面臨上開重刑，逃匿境外規避審判及刑罰
    執行之主觀動機甚強，可能性甚高，非以限制出境、出海，
    無法確保嗣後審判或執行程序之順利進行，如僅以責付、限
    制住居、增加具保金額等方式，均不足以排除被告等出境後
    滯留不歸以規避刑責之可能，參酌本案訴訟進行之程度，審
    酌國家刑事司法權之有效行使、社會秩序及公共利益、被告
    居住及遷徙自由權受限制之程度，並考量被告等所涉本案犯
    罪情節與所犯罪名之輕重，就其目的與手段依比例原則權衡
    後，認仍有繼續限制出境、出海之必要，爰裁定自111年10
    月18日起，再延長限制出境、出海至111年12月10日止。
四、至於被告梁文祥及其辯護人雖辯稱:被告自交保以來，均遵
    期到庭接受審判，在國內有家人及固定住所，於全案未判決
    確定前，不致不顧國內事業、財產、親人情況下，藉解除限
    制出境(海)之便，滯留海外使案件無法續行審判或執行，且
    依卷內事證亦無從證明被告犯罪，綜合考量公共利益及被告
    遷徙自由之基本權遭受侵害之程度，應不予延長限制被告出
    境出海之必要云云；被告梁文龍及其辯護人雖辯稱:在台有
    固定住所，家人、朋友均在國內，且有穩定工作，又無外國
    護照，並無逃亡之可能，且在偵、審中均遵期出庭，亦無任
    何出國逃亡之舉動，實無再予限制出境、出海之必要性云云
    ；被告洪義展及其辯護人雖辯稱:本案證據已調查完畢，顯
    無妨礙訴訟進行之疑慮，被告於歷次開庭均遵期到庭應訊，
    且家庭生活、事業重心均在國內，海外亦未置產，更有長輩
    需要照顧，實無逃亡之事實及疑慮，不應繼續為限制出境、
    出海之處分云云。然渠等上揭所陳，俱與被告等人將來是否
    有藉由出境、出海之機會逃匿國外之可能性，並無必然關聯
    ，無從擔保日後審理或執行之順利進行，參與限制出境、出
    海對被告等人居住及遷徙之影響甚微，未逾必要程度，是渠
    等上揭所辯，尚難認有理由。
五、據上論斷，應依刑事訴訟法第93條之2第1項第2款、第93條
    之3第2項後段、第121條第2項，裁定如主文。
中　　華　　民　　國　　111 　年　　10　　月　　11　　日

　　　　          刑事第一庭    審判長法  官　周煙平
　　　　　　　                        法　官　吳炳桂
                                      法　官　游士珺
以上正本證明與原本無異。
如不服本裁定，應於收受送達後五日內向本院提出抗告狀。
                                      書記官　吳碧玲
中　　華　　民　　國　　111 　年　　10　　月　　11　　日